---
output: github_document
title: 'map 用法'
author: 'Jiaxiang Li'
date: '`r Sys.Date()`'
---


# `x=x`

```{r}
library(tidyverse)
spread <- list(sd = sd, iqr = IQR, mad = mad)
x <- rnorm(100)
invoke_map_dbl(spread, x = x)
```

[参考 Community](https://community.rstudio.com/t/problems-with-invoke-map-dbl-s-argument/18800?u=econkid)的这个答案，
注意函数`invoke_map_dbl(.f = spread, .x = list(NULL), ...)`，

1. 这里`x = x`指的是`...`，也就是其他参数。
1. 当对`.x`不指定时，默认`.x = list(NULL)`


# other

```{r}
set.seed(123)
# 以下出现随机数，限定 seed
x <- rnorm(100)
library(purrr)
library(tidyr)
# invoke_map(spread, .x = x)
```

这里`spread`函数设定有问题，因为点开help文档，这里需要指定两个参数，`key`和`value`这里只有一列数据`rnorm(100)`。

>
...中 x=x,为啥不是.x=x呢？我看这个函数的参数里是.x啊

`purrr::invoke_map`看 help 文档。

>
`f`	
: For `invoke`, a function; for `invoke_map` a list of functions.

这说明这里是一组函数，因此这里不能单个用`spread`，注意`list`的格式，写成`list(spread)`

>
`.x`	
: For `invoke`, an argument-list; for `invoke_map` a list of argument-lists the same length as `.f (or length 1)`. The default argument, `list(NULL)`, will be recycled to the same length as `.f`, and will call each function with no arguments (apart from any supplied in ....

这里依然说明是一组数据，因此不能单个用`rnorm(100)`，注意`list`的格式，写成`list(rnorm(100))`

为了跑通代码，我这里将函数`spread`替换成`mean`，你可以之后设置好`list`测试下。

```{r}
invoke_map(list(mean),list(x))
```
