---
output:
  word_document: default
  html_document: default
---

数据是直接在R里抓的现成数据，没用我自己的股票数据，我想的是先按照R官网的数据和代码跑通，弄懂每一步都是什么意思，再用自己的数据。

结果用人家的都没跑出来

参考的这篇文档

代码R语言官网有，在这里

http://127.0.0.1:18297/library/PortfolioAnalytics/doc/custom_moments_objectives.R

`http://127.0.0.1:18297`这个网址应该打不开。

```{r}
library(PortfolioAnalytics)
library(DEoptim)
library(PerformanceAnalytics)
```
 
```{r}
data(edhec)
head(edhec)
R <- edhec[, 1:4]
colnames(R) <- c("CA", "CTAG", "DS", "EM")
head(R, 5)
funds <- colnames(R)
funds
```
 
```{r}
init.portf <- portfolio.spec(assets=funds)
init.portf <- add.constraint(portfolio=init.portf, type="full_investment")
init.portf <- add.constraint(portfolio=init.portf, type="long_only")
SD.portf <- add.objective(portfolio=init.portf, type="risk", name="StdDev")
ES.portf <- add.objective(portfolio=init.portf, type="risk", name="ES")
sd.moments <- set.portfolio.moments(R, SD.portf)
names(sd.moments)
es.moments <- set.portfolio.moments(R, ES.portf)
names(es.moments)
```
 
```{r}
sigma.robust <- function(R){
  require(MASS)
  out <- list()
  set.seed(1234)
  out$sigma <- cov.rob(R, method="mcd")$cov
  return(out)
}
```
 
```
library(ROI)
opt.sd <- optimize.portfolio(R, SD.portf, 
                             optimize_method="ROI", 
                             momentFUN="sigma.robust")
opt.sd
```


`search()`的意思是反馈这个`.Rproj`中`load`哪些packages。
我更新后，还是出现了bug，但是这次提示我是包没安装，但是没告诉我哪个包，真是好水的包。

`Error: paste0("package:", plugin) %in% search() || requireNamespace(plugin, .... is not TRUE`

```{r}
sessionInfo()
```

* [The first example of the vignette doesn't work reproducibly. · Issue #10 · braverock/PortfolioAnalytics](https://github.com/braverock/PortfolioAnalytics/issues/10)
我去github上给这个包作者报错了，等他回复吧，但是这个包不是很热门，基本上issue上作者和协同作者都没有debug。
这个主要是解决什么问题？