---
output:
  word_document: default
  html_document: default
---
```{r message=FALSE, warning=FALSE, include=FALSE}
library(tidyverse)
library(readr)
data <- read_csv("X1.csv")
data <- 
data %>% 
  select(-name)
library(knitr)
library(skimr)
```

```{r}
data %>% 
  head()
```
 
看到下面的数据结构，模型的异常值非常多，很多分布是不均匀的。 

```{r}
skim(data)
```

两个`.R`文档编码不一样，所以我合并了。

# 决策树

```{r}
library(rpart)
library(rpart.plot)
library(lattice)
library(caret)
set.seed(1000)
train_index <- sample(nrow(data),0.7*nrow(data),replace = F)
train <- data[train_index,]
test <- data[-train_index,]
nrow(train)
nrow(test)
```
 
```{r}
bfit <- rpart(roe ~ ., train,method = "anova")
rpart.plot(x = bfit)
```

`roe`是$Y$变量

`labs do not fit even at cex 0.15, there may be some overplotting`
这是警告信息，说明模型需要剪枝，过拟合了。


这里使用到变量少的原因是

```
rpart.control(minsplit = 20, minbucket = round(minsplit/3), cp = 0.01, 
              maxcompete = 4, maxsurrogate = 5, usesurrogate = 2, xval = 10,
              surrogatestyle = 0, maxdepth = 30, ...)
```

`minsplit`在分之前，每个node上必须拥有的样本量最小值。
因此这些防止过拟合的方式，使得树不能太大，因此有些变量就没有用到。
但是你看看通过bagging的随机森林就不会，它使用过很多次，因此理论上，每个变量都可能会用到，因此Importances表上基本上反馈的变量就多了。

# 随机森林

```{r}
library(randomForest)
rf1 <- randomForest(
  roe ~ ., 
  data=train, 
  importance=TRUE, 
  mtry=2, 
  ntree=100,
  proximity=TRUE)
print(rf1) 
print(importance(rf1,type = 2))
varImpPlot(rf1)
```

模型结果出来了，但是我觉得效果不好。
看参数结果。
`Type of random forest: regression`，但是$R^2$只有39.43。
因此如果你是完全做预测的话，需要还要调整参数。

你看参考这个[日志](https://jiaxiangli.netlify.com/2018/01/machine-learning-with-tree-based-models-in-r/)调整参数。

<!-- ```{r} -->


<!-- output.forest <- randomForest(roe ~ net_profit_ratio + gross_profit_rate + net_profits+eps+business_income+bips+arturnover+arturndays+inventory_turnover+inventory_days+currentasset_turnover+currentasset_days+mbrg+nprg+nav+targ+epsg+seg+currentratio+quickratio+cashratio+icratio+sheqratio+adratio+cf_sales+rateofreturn+cf_nm+cf_liabilities+cashflowratio, data=data, importance=TRUE, mtry=2, ntree=100,proximity=TRUE) -->
<!-- 这句就做不出来了。 -->

<!-- library(party) -->
<!-- bn<-cforest(roe ~ net_profit_ratio + gross_profit_rate + net_profits, data=data) -->
<!-- 也做不出来 -->
<!-- ``` -->

# 导出`.R`文档

```{r message=FALSE, warning=FALSE, include=FALSE}
purl("code.Rmd")
```

